【裁判字號】    97,上更(一),150
【裁判日期】    970617
【裁判案由】    毒品危害防制條例
【裁判全文】
臺灣高等法院臺南分院刑事判決     97年度上更(一)字第150號
上  訴  人  臺灣臺南地方法院檢察署檢察官
被      告  甲○○
                    現於臺灣臺南監獄臺南分監執行中
指定辯護人  本院公設辯護人丁○○
上列上訴人因被告違反毒品危害防制條例案件，不服臺灣臺南地
方法院95年度訴字第672號中華民國96年8月31日第一審判決（起
訴案號：臺灣臺南地方法院檢察署95年度營偵字第197號），提
起上訴，判決後經最高法院發回更審，本院判決如下：
    主  文
上訴駁回。
    理  由
一、公訴意旨略以：被告甲○○於民國（下同）94年4月間某日
    ，在臺南市○○路與和緯路口，以新臺幣（下同）10萬元之
    價格，出售1包重18.75公克之第一級毒品海洛因予丙○○；
    另基於概括犯意，於同年12月上旬某日在臺南縣新營市○○
    路，及同月中旬某日在臺南縣鹽水鎮東北小吃部前道路旁，
    各以2千元之價格，分別出售1小包第二級毒品安非他命予乙○○。嗣於95年1月19日上午9時20分許，經警持搜索票在臺
    南縣學甲鎮○○○路78號甲○○租住處查獲，扣得第一級毒
    品海洛因9小包（總重17.8公克）、第二級毒品安非他命4小
    包（總重27公克）、供分裝毒品販賣用之電子磅秤1個、空
    夾鏈袋5小包等物，因認被告涉犯毒品危害防制條例第4條第
    1項、第2項之販賣第一、二級毒品罪嫌。
二、按犯罪事實應依證據認定之，無證據不得認定犯罪事實；又
    不能證明被告犯罪或其行為不罰者應諭知無罪之判決。刑事
    訴訟法第154條第2項、第301條第1項分別定有明文。次按刑
    事訴訟法第161條已於91年2月8日修正公布，修正後同條第1
    項規定：檢察官就被告犯罪事實，應負舉證責任，並指出證
    明之方法。因此，檢察官對於起訴之犯罪事實，應負提出證
    據及說服之實質舉證責任。倘其所提出之證據，不足為被告
    有罪之積極證明，或其闡明之證明方法，無從說服法官以形
    成被告有罪之心證，基於無罪推定之原則，自應為被告無罪
    判決之諭知（最高法院92年度台上字第128號判例意旨參照
    ）。又犯施用毒品之罪，供出毒品來源，因而破獲者，得減
    輕其刑，毒品危害防制條例第17條定有明文。施用毒品者之
    該項供述，固非絕無證據能力，但為防範其作利己損人之不
    實供述，自須有其他補強證據足以擔保該項供述之真實性，
    始得作為判斷之依據。故事實審法院必須調查其他證據，以
    資審認，必至因其他證據之證明力已可確信該項供述為真實
    而無合理之懷疑時，始得據為對他人不利之認定。
三、公訴意旨認被告甲○○涉有上開犯行，無非係以：(1)證人丙○○、乙○○於警詢、偵訊之證詞、甲○○指認照片2張。
    (2)被告於警詢、偵訊之供述。(3)證人林秀芳於警詢、偵訊、
    曾慶華於偵訊之證述；法務部調查局96年2月12日調科參字
    第096000062370號聲紋鑑定報告書。(4)門號0000000000號、
    0000000000號行動電話監聽譯文。(5)原審核發之搜索票、臺
    南縣警察局搜索扣押筆錄、扣押物品目錄表、扣押物品清單
    各1份；查獲照片26張；扣案之第一級毒品海洛因9小包（合
    計淨重16.09公克，空包裝重2.71公克）；第二級毒品安非
    他命4小包（含袋重27公克）；供分裝毒品販賣用之電子磅
    秤1個；空夾鏈袋5小包；毒品初步鑑驗報告書2份。(6)門號
    0000－000000號電話使用人資料、臺南縣警察局查獲毒品案
    曾慶華之尿液編號與真實姓名對照表及臺灣檢驗科技股份有
    限公司濫用藥物尿液檢查報告各1份，為論罪之主要依據。
    訊據被告堅決否認有何上開犯行，辯稱：上開扣押之毒品等
    物雖係被告所有，但係供被告施用第一、二級毒品所用之物
    ，伊並無販賣毒品之事實；另伊未持用門號0000000000號之
    行動電話，亦未持用該門號之行動電話與乙○○聯繫販賣毒
    品等語。
四、關於証據能力部分：
  (一)按被告以外之人於審判外之言詞或書面陳述，除法律有規定
    者外，不得作為證據，刑事訴訟法第159條第1項定有明文。
    查證人林秀芳於警詢中之證証，係被告以外之人於審判外之
    陳述，被告及辯護人不同意作為本件之證據；且證人林秀芳
    嗣後於原審業已以證人身份接受交互詰問，證人林秀芳於原
    審所為之證詞又與其於警詢時之供證大致相符，從而證人警
    詢時之供證，並無「具有較可信之特別情況」或「為證明犯
    罪事實存否所必要」，而有傳聞法則例外之適用，是證人林
    秀芳於警詢之供証，無證據能力。
  (二)按被告以外之人於檢察事務官、司法警察官或司法警察調查
    中所為之陳述，與審判中不符時，其先前之陳述具有較可信
    之特別情況，且為證明犯罪事實存否所必要者，得為證據，
    刑事訴訟法第159條之2亦定有明文。查：
    (1)證人丙○○於原審已以證人身份接受交互詰問。查證人丙○○就被告究竟有無販賣第一級毒品海洛因與伊之重要之
      點，於原審證稱「否認有向被告購買海洛因，並証述係與
      一綽號『阿亮』之陳文亮合資，由陳文亮向他人購買海洛
      因，至於陳文亮向何人買，伊不知道」等語，核與証人丙○○警詢時供証「有向被告購買第一級毒品海洛因」等情
      不符。本院審酌証人丙○○於警詢之供証，尚無証據足証
      有經員警不當取供之情事，亦無証據足証証人丙○○於警
      詢中之供証，有何違背其自由意志而為供証，足認証人丙○○於警詢之供証具有「較可信之特別情況」；且為証明
      被告犯罪事實存否所必要，揆之上開規定，証人丙○○於
      警詢之供証，自得作為本件之証據。
    (2)証人乙○○於原審亦以証人身份接受交互詰問。查証人乙○○就被告究竟有無販賣第二級毒品安非他命與伊之重要
      之點，於原審證稱「否認有向被告購買安非他命」；核與
      其於警詢中供証「有向被告購買第二級毒品安非他命」等
      情不符。本院審酌証人乙○○於警詢之供証，尚無証據足
      証有經員警不當取供之情事，亦無証據足証証人乙○○於
      警詢中之供証，有何違背其自由意志而為供証，足認証人
      乙○○於警詢之供証具有「較可信之特別情況」；且為証
      明被告犯罪事實存否所必要，揆之上開規定，証人乙○○
      於警詢之供証，亦得作為本件之証據。
  (三)又按刑事訴訟法第188條「具結應於訊問前為之。但應否具
    結有疑義者，得命於訊問後為之」之規定，非僅限於訊問前
    具結，即訊問後亦得為之；且於同一案件之偵查程序中，同
    一證人歷經多次訊問時，具結一次後，即毋庸再重覆命其具
    結，最高法院95年度台上字第2426號判決意旨可資參照。查
    証人丙○○於95年4月18日偵訊時雖未具結，然其於同年2月
    21日接受偵訊時，已有具結，此有證人結文1紙在卷可憑（
    見偵查卷第30頁），揆諸上揭說明，應認證人丙○○於95年
    4月18日偵訊時之證詞亦有證據能力。
  (四)再按法院或檢察官得囑託醫院、學校或其他相當之機關、團
    體為鑑定，或審查他人之鑑定，並準用第203條至第206條之
    1之規定；其須以言詞報告或說明時，得命實施鑑定或審查
    之人為之，刑事訴訟法第208條第1項亦著有明文。則依上開
    規定，同法第202條鑑定人應於鑑定前具結之規定，並未在
    準用之列，從而法院或檢察官囑託機關鑑定，並無須依同法
    第202條規定，命實際為鑑定之人為具結（參照最高法院94
    年度台上字第1924號判決意旨）。查法務部調查局聲紋鑑定
    報告書，係由原審囑託法務部調查局對被告之聲音與監聽錄
    音帶內容所為之鑑定，揆之上開規定，自無須命鑑定人於鑑
    定前具結之必要，則該鑑定人雖未於鑑定前具結，亦難認上
    開聲紋鑑定報告書無証據能力，從而該聲紋鑑定報告書亦得
    作為本件之証據。
五、實體方面：
（一）關於被告被訴販賣第一級毒品海洛因予丙○○部分：
    (一)查證人丙○○於警詢時供証「有向被告購買二次海洛因，
      每次以10萬5千元購得海洛因18.75克，第一次於今年4月
      底某日下午13時許，在台南市○○路、西門路口之台南蔡
      虱目魚店前，以10萬5千元購得海洛因18.75克，第二次是
      於今年6月初某日下午15時許，在同一地點以10萬5千元購
      得海洛因18.75克」等語（見警卷第38頁至第39頁）；然
      證人丙○○於偵查中則結稱稱「（海洛因）是綽號阿亮之
      陳文亮（僅知住高雄，電話忘記了）從高雄拿來臺南給我
      的，不是直接向甲○○買的」等語（見偵查卷第28、29頁
      ），嗣又改稱「94年3、4月間，在台南市○○路與和緯路
      口，與阿亮一起出錢向甲○○買的，只買過一次，買10萬
      元，每人出5萬元，是阿亮跟甲○○聯絡，我跟阿亮一起
      去」等語（見偵查卷第95、96頁）；於原審則結証稱「好
      像有跟一位綽號『阿亮』的一起出資合買毒品海洛因，我
      把錢4、5萬元交給阿亮，由阿亮買回來後再跟我一人分一
      分，我並沒有去現場，我都是拜託陳文亮跟別人買的，總
      共有2次，至於陳文亮跟誰買我不知道」等語（見原審卷
      第183至185頁）。稽之証人丙○○於上開警詢、偵查中及
      原審所為之証述，就是否有向被告丙○○購買毒品海洛因
      及其次數、金額等重要之點，前後証詞均不符，而有明顯
      之瑕疵存在，已難遽為被告不利之証據。
    (二)次查，0000000000號行動電話係被告所持用一節，業據被
      告及證人即被告之女友林秀芳於原審供証在卷（見原審卷
      第223頁）；並經證人即製作証人丙○○警詢筆錄之員警
      張天賜於原審結證「（丙○○當時有無說如何與甲○○聯
      絡）丙○○當時說他忘記電話號碼，但是在移送前丙○○
      有問他的一位女性朋友關於他與甲○○聯絡之方式，就是
      0000000000號這隻電話」等語（見原審卷第180頁），雖
      可証該0000000000號行動電話確係被告持用；然遍查全卷
      ，並無被告與証人丙○○於94年3、4月間，以上開行動電
      話門號通話之紀錄；再稽之卷附被告以上開行動電話，於
      94年12月22日至95年1月6日期間之通話譯文摘要（見警卷
      第33頁），亦無被告與証人丙○○間關於交易毒品海洛因
      之通話內容，或通話紀錄，則縱令証人丙○○於警詢時供
      出被告之行動電話號碼，並供証「係以該行動電話與被告
      交易購買毒品海洛因」，亦無証據足資佐証証人丙○○警
      詢之供証實在，公訴意旨以0000000000行動電話監聽譯文
      ，據以佐証被告有此部分犯行，尚屬無據。
（二）關於被告被訴販賣第二級毒品安非他命予乙○○部分：
    (一)查證人乙○○於警詢時雖供証「與甲○○聯絡二次，向他
      購買安非他命，於94年12月上旬在台南縣新營市○○路我
      的住家附近，我以2千元價格向甲○○購買1包安非他命；
      另於94年12月中旬在台南縣鹽水鎮東北小吃部前馬路前，
      以2千元價格向甲○○購買1包安非他命，伊係以行動電話
      0000000000，撥打甲○○的行動電話0000000000後約定地
      點交易」等語（見警卷第45頁至第46頁）；嗣於偵查中結
      證「我是向他（即甲○○）討過二次安非他命，時間、地
      點忘記了，甲○○給的量是一點點」等語（見偵卷第23頁
      ）；於原審則結證稱「（94年12月）沒有吸毒，我那時在
      治療憂鬱症，沒有向甲○○買過毒品，當時我情緒控制不
      了，想離開警局所以才亂指証，因為當場只有甲○○在場
      ，所以才亂指認甲○○」等語（見原審卷第189頁、第193
      頁）。稽之証人乙○○於上開警詢、偵查中及原審之証詞
      ，就被告是否販賣第二級毒品安非他命予伊一節，前後証
      述已有不符，而有明顯之瑕疵存在；且証人乙○○既証稱
      「其持用0000000000號行動電話已數年」等情（見原審卷
      第192頁），然遍查全卷，均無証人乙○○以其持用之上
      開行動電話，於94年12月間，與被告通話之紀錄；則証人
      乙○○於警詢時雖指証「於94年12月間先後二次向被告購
      買安非他命」等情，已難據為被告不利之認定。
    (二)公訴意旨雖以「門號0000000000號行動電話監聽譯文」，
      以資証明被告有此部分之犯行。被告則否認曾持用門號00
      00000000號行動電話，經查：
      經原審將門號0000000000號行動電話持用人聲音與被告
        聲音囑託法務部調查局以聆聽比對法及聲紋圖譜特徵比
        對法比對分析結果，確認兩者語音特徵相似率約百分之
        75，研判與被告本人聲音音質相同（語音特徵相似率高
        於百分之70以上者．即判定音質相同），且送鑑之監聽
        電話內容前後語氣均連貫，未發現有中斷痕跡等情，有
        法務部調查局96年2月12日調科參字第09600062370號鑑
        定報告書1件附卷可稽（見原審卷第64至87頁），復經
        鑑定人耿良才於原審具結證述屬實（見原審卷第172至
        175頁）；另證人即被告之女友林秀芳亦於原審審理中
        具結證稱「0000000000號行動電話是伊的，一直使用到
        95年1月19日為止，門號0000000000號號行動電話之監
        聽譯文中，0000000000與0000000000號行動電話之對話
        都是被告與伊的對話」等情（見原審卷第222、223頁）
        ；而觀諸卷附0000000000號行動電話之監聽譯文，証人
        林秀芳持用之0000000000號行動電話與0000000000號行
        動電話，於94年9月30日至94年12月6日期間，有密集地
        通話紀錄，甚且有每日1次或1日數次通話之情形（見警
        卷第9頁起至25頁），衡情，若是偶然借用他人手機，
        應無如此頻繁通話之可能；再參以證人曾慶華於偵查中
        証稱「0000000000號行動電話是伊在使用的，94年11月
        3日下午3時40分的時候，伊打電話給甲○○，是跟他談
        買賣烏魚子的事」等語（見偵卷第84頁），綜上各情，
        堪認卷附門號0000000000號行動電話確係被告本人持用
        無訛，被告所辯「該門號行動電話是其與朋友阿瑞相處
        時，偶而向阿瑞借用的」云云，要無可取。
      上開門號0000000000號之行動電話雖係被告所持用，然
        稽之卷附之上開0000000000號行動電話監聽譯文所載，
        証人乙○○雖於94年10月1日、3日數次與被告通話之紀
        錄，然其通話內容分別為「B（乙○○）：你有沒有空
        ？A（被告）：現在都沒東西了」、「B：現在方不方便
        ？A：你在新營哦，現在都沒有了，東西又貴，有的話
        我再跟你講」、「B：我是新營這邊，現在一錢多少？A
        ：不知道，不曉得9千還是1萬？現在半錢就5000元了，
        東西那麼貴不要拿了啦。B：我問問看。A：那是別人的
        啦，又沒有賺頭。B：現在有沒有地方調，幫我調」、
        「B：好了沒？A：都調不到，我再幫你找找看」、「B
        ：你看能調多少就調多少，先回來吃火鍋好了。Ａ：我
        先幫人家用一下」、「你到了沒？A：我拿到了，要回
        去了」（見警卷第10頁至第12頁）；上開對話內容，固
        然有關於重量、價格等曖晦不明之內容，惟依上開通話
        內容尚無從証明被告確有販賣第二級毒品安非他命之事
        實，且就交易之標的、價格、數量等販賣第二級毒品安
        非他命之重要之點，亦無從依該通話內容即可証明；況
        上開通話時間係94年10月間，又核與公訴意旨所指之「
        被告係於94年12月上旬、中旬販賣第二級毒品安非他命
        與乙○○」之事實不符，縱令依該通話內容讓人懷疑被
        告有與証人乙○○交易毒品之情事，亦難以此即可據以
        証明被告確有公訴意旨所指之上開事實。
（三）另查，本件扣案之白粉9小包，經鑑定結果，雖均含第一
      級第6項毒品海洛因成份，然其量不多，純度亦非高（合
      計淨重16.09公克，空包裝重2.71公克，純度5.92％），
      有法務部調查局調科壹字第2000006179號函附鑑定通知書
      在卷足憑（見原審卷第35頁）；另扣案之第二級毒品安非
      他命亦僅4小包，再佐以被告為警查獲後，員警徵得其同
      意所採之尿液，經送驗結果，確呈安非他命、嗎啡陽性反
      應，又有臺南縣警察局刑事警察大隊查獲毒品人口送驗尿
      液編號真實姓名對照表個案名冊及長榮大學95年2月7日南
      縣警刑字第0951500273號確認報告在卷可考（見警卷第71
      頁、原審卷第162、163頁），則被告所辯上開扣案之毒品
      海洛因、安非他命係供其施用等情，尚無悖於常理或經驗
      法則之處；況上開毒品海洛因、安非他命係於95年1月19
      日經警在被告上開租住處查獲，查獲時間已距公訴意旨所
      指被告販賣海洛因與証人丙○○之94年4月間、販賣安非
      他命與証人乙○○之時間94年12月上旬、中旬，已有一段
      時間，尚查無証據足証上開扣案之第一級毒品海洛因、第
      二級毒品安非他命，係被告用以販賣與証人丙○○、乙○○所剩之物，自難以事後於95年1月19日扣得上開毒品，
      即認被告確有公訴意旨所指之犯行。另扣案之電子磅秤、
      空夾鏈袋等物，亦可供作為被告施用毒品時秤重或包裝之
      用，並非僅能供販賣毒品使用之物，且扣案時間已在公訴
      意旨所指販賣第一級毒品海洛因、第二級毒品安非他命之
      犯罪時間之後，且二者相距又有一段時間，亦難以上開扣
      案之証據，而據為被告不利之認定。
（四）再查，公訴意旨所據之0000000000號電話使用人資料，亦
      僅能證明被告所持用之0000000000號手機曾與該資料內名
      單所載之人通話，尚無從証明被告確有販賣第一級毒品、
      第二級毒品安非他命與証人丙○○、乙○○之事實；且檢
      察官於偵訊中亦曾傳喚該通聯紀錄內之電話持有人沈古祿
      、林沈淑華、陳志明、盛偉珍等人到庭具結作證，惟其等
      均否認有以上開門號手機與被告交易購買毒品之情（見偵
      查卷第55、56、58、59、83、84頁），均無從佐証被告有
      公訴意旨所指之販賣第一級、第二級毒品之犯行。
（五）按刑事訴訟法第156條第2項規定：被告或共犯之自白，不
      得作為有罪判決之唯一證據，仍應調查其他必要之證據，
      以察其是否與事實相符。其立法意旨乃在防範被告或共犯
      自白之虛擬致與真實不符，而對自白在證據上之價值加以
      限制，明定須藉補強證據以擔保其真實性，並非絕對可由
      法院自由判斷該被告或共犯之自白之證明力；若不為調查
      ，而專憑此項自白據為被告犯罪事實之認定，即與上開規
      定有違；又此所謂共犯，包括任意共犯及必要共同（含對
      向犯罪之共犯）。修正前肅清煙毒條例第11條及毒品危害
      防制條例第17條均規定，犯施用、販賣或持有毒品罪，供
      出毒品來源，因而破獲者，得減輕其刑；則施用、販賣或
      持有毒品之人，如供出毒品之來源因而破獲者，既得邀減
      輕其刑之寬典，為擔保其所為不利於對向共犯之陳述之真
      實性，尤應有足以令人確信其陳述為真實之補強證據。而
      所謂補強證據，則指該自白本身之外，其他足以證明自白
      之犯罪事實確具有相當程度真實性之證據而言，雖所補強
      者，非以事實之全部為必要，但亦須因補強證據與自白之
      相互利用，足使犯罪事實獲得確信者，始足當之（最高法
      院95年度台上字第547號判決意旨參照）。查被告係被訴
      分別販賣第一級毒品海洛因予丙○○、販賣第二級毒品安
      非他命予乙○○等情，即證人丙○○、乙○○分別為海洛
      因、安非他命之購買者，該二人即是對向共犯，其二人不
      利於被告之陳述，即屬共犯之自白，仍須以其二人自白本
      身外，其他足以證明自白之犯罪事實確具有相當程度真實
      性之補強證據證明。然查門號0000000000號、0000000000
      號行動電話監聽譯文，並無證人丙○○向被告購買海洛因
      、亦無證人乙○○向被告購買安非他命之對話紀錄。又扣
      押之海洛因、安非他命部分，僅能證明被告持有該毒品之
      事實，因被告確曾有施用海洛因、安非他命之犯行，被告
      辯稱係供己施用，亦有合理性，此外則無其他確實之補強
      證據證明被告確有本案犯行。
（六）對最高法院發回指摘之說明：
    (一)查被告係於95年1月19日被逮捕，而丙○○於警詢係指稱
      被告販賣海洛因予伊，第一次是94年4月初，之後每隔5天
      購買一次，是撥打0000000000號與被告聯絡；但檢察官僅
      起訴被告於94年4月初某日販賣海洛因予丙○○。而乙○○係指稱被告販賣安非他命予伊，94年12月上旬、中旬共
      二次，是撥打0000000000號與被告聯絡。是如被告確曾於
      上開時間分別販賣海洛因予丙○○、販賣安非他命予乙○○，則偵查機關應可輕易自上開二電話查出其間之通聯事
      實，但查本案既查無上開電話聯絡之事實，亦可佐證證人
      丙○○、乙○○原先所為被告不利之證述，係與事實不符
      而不足採。
    (二)關於證人丙○○自陳於90年間在台南監獄與被告同監執行
      而相識，而被告於本院更審時亦承認有此事實，然仍否認
      有販賣海洛因予丙○○。查丙○○與被告認識與否，與被
      告是否販賣海洛因予丙○○，係屬不相關連之二事，本件
      依上開論述，係查無確切證據證明被告有販賣海洛因予丙○○，則被告與證人丙○○認識與否，並不足證明被告確
      有本案販賣毒品海洛因之罪責。
    (三)發回意旨以卷附被告持用門號0000000000號行動電話與乙○○持用0000000000號行動電話間，於94年10月1日、3日
      之通話監聽譯文，認其間始終以隱諱曖昧之語交談，與乙○○指證於同年12月間向被告購買安非他命之前，且時間
      相距不遠等情。然查，依據上開監聽之時間，並非被告被
      訴販賣安非他命予乙○○之時間，是上開監聽譯文顯與被
      告被訴販賣安非他命之犯罪事實無關。又上開監聽譯文，
      如果所談者確係毒品，也僅能證明乙○○自己買不到毒品
      ，請託被告，要被告替他向他人購買毒品而已，亦不足作
      為本案被告有販賣安非他命予乙○○之不利證據。
（七）綜上所述，証人丙○○、乙○○之証詞均有上開明顯之瑕
      疵存在，且公訴意旨所據之證人林秀芳、曾慶華之証詞、
      法務部調查局96年2月12日調科參字第096000062370號聲
      紋鑑定報告書、門號0000000000號、0000000000號行動電
      話監聽譯文，及上開扣押物，其中海洛因、安非他命部分
      ，僅能証明被告持有該毒品之事實，均不足以証明被告有
      公訴意旨所指之犯行；本院依檢察官所提出之證據，均不
      足為被告有罪之積極證明，亦無從說服本院以形成被告有
      罪之心證；此外，復查無其他積極証據以資証明被告有公
      訴意旨所指之犯行，基於無罪推定之原則，應認不能証明
      被告犯罪。
六、原審以不能證明被告犯罪而諭知無罪之判決，核無不合，檢
    察官上訴意旨，仍執前詞指摘原判決不當，並無理由，應予
    駁回。
據上論斷，應依刑事訴訟法第368條，判決如主文。
本案經檢察官林炎昇到庭執行職務。
中    華    民    國    97    年    6     月    17    日
                  刑事第一庭    審判長法  官  黃崑宗
                                      法  官  夏金郎
                                      法  官  王明宏
以上正本證明與原本無異。
檢察官如不服本判決應於收受本判決後十日內向本院提出上訴書
，其未敘述上訴理由者並得於提起上訴後十日內向本院補提理由
書。
本件被告不得上訴。
                                      書記官  黃全忠
中    華    民    國    97    年    6     月    17    日


司法院資訊處製作；財團法人民間司法改革基金會備份。
